utilities/dictionaries/ug_CN-China.aff
FLAG num
SFX 1579 Y 1
SFX 1579 ا ۇقنى ا
SFX 2340 Y 1
SFX 2340 ى ۈمگە ى
SFX 4680 Y 1
SFX 4680 ى چىلاپ ى
SFX 346 Y 1
SFX 346 م ڭىزنىڭ م
SFX 4583 Y 1
SFX 4583 ل مانلار ل
SFX 3526 Y 1
SFX 3526 ن ڭىزنىڭ ن
SFX 3188 Y 1
SFX 3188 ق لايمەن ق
SFX 4152 Y 1
SFX 4152 ت رىپ ت
SFX 2974 Y 1
SFX 2974 ى ەنسەن ى
SFX 3732 Y 1
SFX 3732 ت جىغا ت
SFX 2814 Y 1
SFX 2814 د رىپ د
SFX 4668 Y 1
SFX 4668 ر زدە ر
SFX 1322 Y 1
SFX 1322 ا ىمىسا ا
SFX 1428 Y 1
SFX 1428 ى ەشمەك ى
SFX 70 Y 1
SFX 70 ا ىشىپ ا
SFX 83 Y 1
SFX 83 ن چقا ن
SFX 972 Y 1
SFX 972 ي چقا ي
SFX 4671 Y 1
SFX 4671 د رىغان د
SFX 3590 Y 1
SFX 3590 ش ىشىپ ش
SFX 1947 Y 1
SFX 1947 ى ۇقنى ى
SFX 403 Y 1
SFX 403 ا ىماي ا
SFX 4728 Y 1
SFX 4728 ش ىۋاتقاندا ش
SFX 1245 Y 1
SFX 1245 ى ەككە ى
SFX 3600 Y 1
SFX 3600 ا ىتىنى ا
SFX 4928 Y 1
SFX 4928 ا قانلىق ا
SFX 4497 Y 1
SFX 4497 ت ىتىنى ت
SFX 409 Y 1
SFX 409 ت شنى ت
SFX 4694 Y 1
SFX 4694 ۇ ەكنى ۇ
SFX 4790 Y 1
SFX 4790 پ ۋېتىلدى پ
SFX 1655 Y 1
SFX 1655 د شنى د
SFX 1683 Y 1
SFX 1683 ى ۇرۇلىدىغان ى
SFX 1951 Y 1
SFX 1951 ك نەتتى ك
SFX 121 Y 1
SFX 121 ر شنى ر
SFX 2122 Y 1
SFX 2122 پ ڭىزنىڭ پ
SFX 1979 Y 1
SFX 1979 ز شنى ز
SFX 2854 Y 1
SFX 2854 و ىشىپ و
SFX 743 Y 1
SFX 743 س شنى س
SFX 3938 Y 1
SFX 3938 ا باغ ا
SFX 3186 Y 1
SFX 3186 ش لغانلىقتىن ش
SFX 4684 Y 1
SFX 4684 ا تىلار ا
SFX 1658 Y 1
SFX 1658 ر شتۈرۈشمەك ر
SFX 2399 Y 1
SFX 2399 ۇ ەكچى ۇ
SFX 4205 Y 1
SFX 4205 م يا م
SFX 586 Y 1
SFX 586 ن يا ن
SFX 4419 Y 1
SFX 4419 ۈ ەنلەرنى ۈ
SFX 2113 Y 1
SFX 2113 ل ملىرىنى ل
SFX 605 Y 1
SFX 605 ى يا ى
SFX 3865 Y 1
SFX 3865 ق لغانلىقتىن ق
SFX 1797 Y 1
SFX 1797 ت رمەن ت
SFX 1001 Y 1
SFX 1001 ى ۇقمۇ ى
SFX 4233 Y 1
SFX 4233 ا ىشتى ا
SFX 1072 Y 1
SFX 1072 ش لغانىدى ش
SFX 300 Y 1
SFX 300 ى ۇرغان ى
SFX 2247 Y 1
SFX 2247 ڭ ۋېتىلدى ڭ
SFX 2291 Y 1
SFX 2291 ت شمۇ ت
SFX 2401 Y 1
SFX 2401 ا ەشتى ا
SFX 3415 Y 1
SFX 3415 ۇ ەكمۇ ۇ
SFX 4368 Y 1
SFX 4368 د شمۇ د
SFX 1071 Y 1
SFX 1071 ق لغانىدى ق
SFX 617 Y 1
SFX 617 ق ندەك ق
SFX 684 Y 1
SFX 684 ر شمۇ ر
SFX 2024 Y 1
SFX 2024 ك ندەك ك
SFX 3139 Y 1
SFX 3139 ا ېل ا
SFX 3027 Y 1
SFX 3027 ل ندەك ل
SFX 1610 Y 1
SFX 1610 س شمۇ س
SFX 1062 Y 1
SFX 1062 م ندەك م
SFX 4872 Y 1
SFX 4872 ك لەتمەك ك
SFX 3576 Y 1
SFX 3576 ا ىنىمىزدا ا
SFX 2893 Y 1
SFX 2893 ت ننىڭ ت
SFX 1956 Y 1
SFX 1956 ر ننىڭ ر
SFX 4791 Y 1
SFX 4791 ڭ ۋېتىدىكەن ڭ
SFX 3444 Y 1
SFX 3444 ش ىشتىكى ش
SFX 3256 Y 1
SFX 3256 ا ىكتۇر ا
SFX 4255 Y 1
SFX 4255 ڭ ۋالىسەن ڭ
SFX 1355 Y 1
SFX 1355 ا ىمىزدا ا
SFX 4697 Y 1
SFX 4697 ى ەشتى ى
SFX 4831 Y 1
SFX 4831 م ندىنمۇ م
SFX 3811 Y 1
SFX 3811 ى ۈرگەنلىكىنى ى
SFX 1988 Y 1
SFX 1988 ت جىنى ت
SFX 1037 Y 1
SFX 1037 ق ننىڭ ق
SFX 2448 Y 1
SFX 2448 ك ننىڭ ك
SFX 3257 Y 1
SFX 3257 ا ىغىلا ا
SFX 566 Y 1
SFX 566 ل ننىڭ ل
SFX 1628 Y 1
SFX 1628 ى ېل ى
SFX 295 Y 1
SFX 295 م ننىڭ م
SFX 4612 Y 1
SFX 4612 ق لماپتۇ ق
SFX 687 Y 1
SFX 687 ا ىغۇچە ا
SFX 2270 Y 1
SFX 2270 ش لىپتۇ ش
SFX 1046 Y 1
SFX 1046 ا رى ا
SFX 2488 Y 1
SFX 2488 ت رىغا ت
SFX 3247 Y 1
SFX 3247 ا ىۋالغاندىن ا
SFX 383 Y 1
SFX 383 ت رى ت
SFX 674 Y 1
SFX 674 ت شكە ت
SFX 2347 Y 1
SFX 2347 ا ۇزۇش ا
SFX 4666 Y 1
SFX 4666 ر زلىرىدىن ر
SFX 1421 Y 1
SFX 1421 د رىغا د
SFX 3695 Y 1
SFX 3695 د شكە د
SFX 472 Y 1
SFX 472 د رى د
SFX 2232 Y 1
SFX 2232 ا ىلىقلار ا
SFX 336 Y 1
SFX 336 ر شكە ر
SFX 4606 Y 1
SFX 4606 ق لىپتۇ ق
SFX 1298 Y 1
SFX 1298 ا لان ا
SFX 226 Y 1
SFX 226 ت رغا ت
SFX 738 Y 1
SFX 738 ا ىلاشماق ا
SFX 2694 Y 1
SFX 2694 س شكە س
SFX 2104 Y 1
SFX 2104 م نلىرىغا م
SFX 3950 Y 1
SFX 3950 ك يەلەيدۇ ك
SFX 1911 Y 1
SFX 1911 د رغا د
SFX 2675 Y 1
SFX 2675 ك لاڭ ك
SFX 1914 Y 1
SFX 1914 ي پتىكەنمەن ي
SFX 3874 Y 1
SFX 3874 ا لاشتۇرۇپ ا
SFX 3872 Y 1
SFX 3872 س لان س
SFX 4929 Y 1
SFX 4929 ش غىنىدەك ش
SFX 4292 Y 1
SFX 4292 ل مىسىنىڭ ل
SFX 3708 Y 1
SFX 3708 ر زىمەن ر
SFX 4908 Y 1
SFX 4908 ك لچە ك
SFX 2275 Y 1
SFX 2275 ق لان ق
SFX 1497 Y 1
SFX 1497 ك لان ك
SFX 3710 Y 1
SFX 3710 ر زىدا ر
SFX 4528 Y 1
SFX 4528 ى ۇرغاندىلا ى
SFX 4277 Y 1
SFX 4277 م نلاش م
SFX 4000 Y 1
SFX 4000 ڭ ۋاتمامدۇ ڭ
SFX 1958 Y 1
SFX 1958 ش نما ش
SFX 4404 Y 1
SFX 4404 ل چىلار ل
SFX 1177 Y 1
SFX 1177 م چىلار م
SFX 3559 Y 1
SFX 3559 ن چىلار ن
SFX 3414 Y 1
SFX 3414 ى ەلمەيدۇ ى
SFX 182 Y 1
SFX 182 ى چىلار ى
SFX 4988 Y 1
SFX 4988 ي چىلار ي
SFX 3815 Y 1
SFX 3815 ى ۇرۇۋەتمەك ى
SFX 304 Y 1
SFX 304 ا ىققا ا
SFX 2258 Y 1
SFX 2258 م نما م
SFX 3508 Y 1
SFX 3508 ا لىنىدۇ ا
SFX 554 Y 1
SFX 554 ا ۇچ ا
SFX 551 Y 1
SFX 551 ا ىغۇچ ا
SFX 3217 Y 1
SFX 3217 د رىماق د
SFX 4876 Y 1
SFX 4876 س لىنىدۇ س
SFX 614 Y 1
SFX 614 ى ۇڭنىڭ ى
SFX 1278 Y 1
SFX 1278 ى چىلىققا ى
SFX 3393 Y 1
SFX 3393 د رچى د
SFX 1938 Y 1
SFX 1938 ق ىققا ق
SFX 4543 Y 1
SFX 4543 م نىمىزنىڭ م
SFX 441 Y 1
SFX 441 ر يلى ر
SFX 4875 Y 1
SFX 4875 ق لىنىدۇ ق
SFX 1391 Y 1
SFX 1391 ۇ ېل ۇ
SFX 4306 Y 1
SFX 4306 ك لىنىدۇ ك
SFX 3399 Y 1
SFX 3399 پ چىلار پ
SFX 445 Y 1
SFX 445 ا ىكىدىن ا
SFX 1427 Y 1
SFX 1427 ى ەكنىڭ ى
SFX 2351 Y 1
SFX 2351 ى ۇچ ى
SFX 975 Y 1
SFX 975 ا ېر ا
SFX 1320 Y 1
SFX 1320 ا ىنىلا ا
SFX 1199 Y 1
SFX 1199 ش قسىز ش
SFX 2562 Y 1
SFX 2562 ش لىدىغانلىقىنى ش
SFX 4249 Y 1
SFX 4249 ر ېر ر
SFX 4670 Y 1
SFX 4670 ا رىنى ا
SFX 771 Y 1
SFX 771 ق يلى ق
SFX 2385 Y 1
SFX 2385 ر شمىدى ر
SFX 834 Y 1
SFX 834 ك يلى ك
SFX 1204 Y 1
SFX 1204 ت رىنى ت
SFX 4441 Y 1
SFX 4441 ل يلى ل
SFX 277 Y 1
SFX 277 ن يلى ن
SFX 894 Y 1
SFX 894 د رىنى د
SFX 1475 Y 1
SFX 1475 ا ىۋېلىش ا
SFX 3484 Y 1
SFX 3484 ق نلىرىنى ق
SFX 4553 Y 1
SFX 4553 ل نلىرىنى ل
SFX 102 Y 1
SFX 102 ت رنى ت
SFX 1018 Y 1
SFX 1018 م نلىرىنى م
SFX 1961 Y 1
SFX 1961 ل مال ل
SFX 3478 Y 1
SFX 3478 ق نىشچانلىق ق
SFX 467 Y 1
SFX 467 ا ىدىمۇ ا
SFX 4055 Y 1
SFX 4055 ل ملىماق ل
SFX 4322 Y 1
SFX 4322 ك لىدىغانلىقىنى ك
SFX 1469 Y 1
SFX 1469 د رنى د
SFX 3762 Y 1
SFX 3762 ش ىۋېلىش ش
SFX 4214 Y 1
SFX 4214 ل ىنىلا ل
SFX 1526 Y 1
SFX 1526 ا ىشنى ا
SFX 4824 Y 1
SFX 4824 م نلىققا م
SFX 3381 Y 1
SFX 3381 ر ستىن ر
SFX 4782 Y 1
SFX 4782 و ېر و
SFX 3079 Y 1
SFX 3079 ز ستىن ز
SFX 1749 Y 1
SFX 1749 م چىلارنىڭ م
SFX 357 Y 1
SFX 357 ى ېر ى
SFX 3425 Y 1
SFX 3425 ا ىنىدىغانلىقىنى ا
SFX 385 Y 1
SFX 385 ا ىشىغا ا
SFX 572 Y 1
SFX 572 ى چىلارنىڭ ى
SFX 1762 Y 1
SFX 1762 ش ىشنى ش
SFX 2686 Y 1
SFX 2686 ش قلىرىدىن ش
SFX 1867 Y 1
SFX 1867 ش ىشىغا ش
SFX 2096 Y 1
SFX 2096 ا ۇرماق ا
SFX 3623 Y 1
SFX 3623 ل نىم ل
SFX 1223 Y 1
SFX 1223 م نىم م
SFX 3029 Y 1
SFX 3029 ر ندۇر ر
SFX 2538 Y 1
SFX 2538 ى ۇشتا ى
SFX 2736 Y 1
SFX 2736 ل ىدىمۇ ل
SFX 3163 Y 1
SFX 3163 ش ندۇر ش
SFX 4933 Y 1
SFX 4933 ش غۇن ش
SFX 3572 Y 1
SFX 3572 ن يلارغا ن
SFX 154 Y 1
SFX 154 ش لىدىغان ش
SFX 3555 Y 1
SFX 3555 ا دىشىش ا
SFX 4693 Y 1
SFX 4693 ۈ ەلمەيدۇ ۈ
SFX 3591 Y 1
SFX 3591 و ىشنى و
SFX 2580 Y 1
SFX 2580 د رىمۇ د
SFX 4761 Y 1
SFX 4761 و ىشىغا و
SFX 3835 Y 1
SFX 3835 ق ندۇر ق
SFX 1087 Y 1
SFX 1087 م ندۇر م
SFX 348 Y 1
SFX 348 ت رمۇ ت
SFX 4029 Y 1
SFX 4029 م نلىرىمۇ م
SFX 1654 Y 1
SFX 1654 ش غانغا ش
SFX 3927 Y 1
SFX 3927 م چىلىكى م
SFX 2652 Y 1
SFX 2652 م نجى م
SFX 982 Y 1
SFX 982 ق لىدىغان ق
SFX 4388 Y 1
SFX 4388 د رمۇ د
SFX 1130 Y 1
SFX 1130 ك لىدىغان ك
SFX 4168 Y 1
SFX 4168 ى چىلىكى ى
SFX 2515 Y 1
SFX 2515 ا ىمىزدىن ا
SFX 2107 Y 1
SFX 2107 ش نغانلىقى ش
SFX 4696 Y 1
SFX 4696 ى ەشنى ى
SFX 77 Y 1
SFX 77 ى ۇرماق ى
SFX 4052 Y 1
SFX 4052 ا مىش ا
SFX 4465 Y 1
SFX 4465 ا ىلاتتى ا
SFX 4321 Y 1
SFX 4321 ك لىدىم ك
SFX 2762 Y 1
SFX 2762 د مىش د
SFX 4476 Y 1
SFX 4476 ش ىشمۇ ش
SFX 1398 Y 1
SFX 1398 ى ۇدىن ى
SFX 3831 Y 1
SFX 3831 م نغانلىقى م
SFX 464 Y 1
SFX 464 ا لارنىڭ ا
SFX 2923 Y 1
SFX 2923 ت لارنىڭ ت
SFX 4794 Y 1
SFX 4794 پ ۋالغانلىقىنى پ
SFX 4969 Y 1
SFX 4969 ت رىمىز ت
SFX 4737 Y 1
SFX 4737 ل ىمىزدىن ل
SFX 840 Y 1
SFX 840 د لارنىڭ د
SFX 835 Y 1
SFX 835 ل مىش ل
SFX 1899 Y 1
SFX 1899 ر لارنىڭ ر
SFX 399 Y 1
SFX 399 ش لۇپ ش
SFX 2958 Y 1
SFX 2958 د رىمىز د
SFX 839 Y 1
SFX 839 س لارنىڭ س
SFX 3667 Y 1
SFX 3667 ش لارنىڭ ش
SFX 4211 Y 1
SFX 4211 ا ىۋالاي ا
SFX 4838 Y 1
SFX 4838 د مەيدۇ د
SFX 3030 Y 1
SFX 3030 م ناق م
SFX 4438 Y 1
SFX 4438 ى يۈ ى
SFX 2737 Y 1
SFX 2737 ا ىدىكىلەر ا
SFX 4837 Y 1
SFX 4837 ش مەيدۇ ش
SFX 3734 Y 1
SFX 3734 ب تماق ب
SFX 986 Y 1
SFX 986 م ڭغۇ م
SFX 4347 Y 1
SFX 4347 ن ڭغۇ ن
SFX 1578 Y 1
SFX 1578 ى ۈرمەكچى ى
SFX 2319 Y 1
SFX 2319 ا ىمە ا
SFX 2699 Y 1
SFX 2699 ر سقا ر
SFX 4140 Y 1
SFX 4140 ز سقا ز
SFX 1540 Y 1
SFX 1540 ق لۇپ ق
SFX 4088 Y 1
SFX 4088 ك لۇپ ك
SFX 1089 Y 1
SFX 1089 ق لارنىڭ ق
SFX 1022 Y 1
SFX 1022 ك لارنىڭ ك
SFX 1640 Y 1
SFX 1640 ك مەيدۇ ك
SFX 460 Y 1
SFX 460 ا ىسىڭىز ا
SFX 2534 Y 1
SFX 2534 ڭ ۋالغانىكەن ڭ
SFX 3574 Y 1
SFX 3574 ن يتتىڭ ن
SFX 474 Y 1
SFX 474 ر مدۇ ر
SFX 783 Y 1
SFX 783 ر شتۇرۇلغان ر
SFX 2266 Y 1
SFX 2266 ش مدۇ ش
SFX 4487 Y 1
SFX 4487 ا ىرغا ا
SFX 2850 Y 1
SFX 2850 ا ىكىنىمۇ ا
SFX 2574 Y 1
SFX 2574 ر شماسلىق ر
SFX 1252 Y 1
SFX 1252 ا ىلان ا
SFX 4477 Y 1
SFX 4477 ش ىشكە ش
SFX 2618 Y 1
SFX 2618 ا ىرىڭنىڭ ا
SFX 2968 Y 1
SFX 2968 ا تۇرۇلۇش ا
SFX 904 Y 1
SFX 904 ۇ ېر ۇ
SFX 2467 Y 1
SFX 2467 ك للىشىش ك
SFX 1751 Y 1
SFX 1751 ا تىڭ ا
SFX 1631 Y 1
SFX 1631 ڭ ۋالغانلىقىنى ڭ
SFX 4272 Y 1
SFX 4272 ى ۇرسىڭىز ى
SFX 4486 Y 1
SFX 4486 ر ىرغا ر
SFX 3746 Y 1
SFX 3746 ا ەشكە ا
SFX 3984 Y 1
SFX 3984 ا ىشىپلا ا
SFX 513 Y 1
SFX 513 ى ۇرۇشنى ى
SFX 1619 Y 1
SFX 1619 ا ىۋېتىپ ا
SFX 3260 Y 1
SFX 3260 ا ىغۇچىسى ا
SFX 3630 Y 1
SFX 3630 ق نلىقىغا ق
SFX 362 Y 1
SFX 362 ا ىشىنى ا
SFX 1571 Y 1
SFX 1571 ا ىشىمۇ ا
SFX 359 Y 1
SFX 359 ق مدۇ ق
SFX 465 Y 1
SFX 465 م ڭلارغا م
SFX 749 Y 1
SFX 749 ك مدۇ ك
SFX 3356 Y 1
SFX 3356 ن ڭلارغا ن
SFX 1367 Y 1
SFX 1367 ل مدۇ ل
SFX 4449 Y 1
SFX 4449 ش ىۋېتىپ ش
SFX 4116 Y 1
SFX 4116 ي ڭلارغا ي
SFX 4628 Y 1
SFX 4628 پ ڭغۇ پ
SFX 4851 Y 1
SFX 4851 ل منىمۇ ل
SFX 3838 Y 1
SFX 3838 ك مەستىن ك
SFX 3783 Y 1
SFX 3783 ش ىشىمۇ ش
SFX 1183 Y 1
SFX 1183 ش ىشىنى ش
SFX 3850 Y 1
SFX 3850 ك لەشمەك ك
SFX 2154 Y 1
SFX 2154 ا ىقىمغا ا
SFX 3566 Y 1
SFX 3566 ۈ ەنىكەن ۈ
SFX 2765 Y 1
SFX 2765 ل مار ل
SFX 2719 Y 1
SFX 2719 ن يلارنى ن
SFX 3992 Y 1
SFX 3992 ت ىتلىق ت
SFX 4840 Y 1
SFX 4840 ت مەكتە ت
SFX 4178 Y 1
SFX 4178 ب تلار ب
SFX 4299 Y 1
SFX 4299 ق مدىغان ق
SFX 391 Y 1
SFX 391 ى ۈرۈشۈش ى
SFX 2400 Y 1
SFX 2400 ى ەشكە ى
SFX 3636 Y 1
SFX 3636 ش مەكتە ش
SFX 3319 Y 1
SFX 3319 ر مسىلەر ر
SFX 4760 Y 1
SFX 4760 م ىشىنى م
SFX 2539 Y 1
SFX 2539 ى ۇرالمىدى ى
SFX 3442 Y 1
SFX 3442 و ىشىنى و
SFX 3205 Y 1
SFX 3205 ش غاننى ش
SFX 3465 Y 1
SFX 3465 ى ۈردۇق ى
SFX 2757 Y 1
SFX 2757 ش نغانىدى ش
SFX 879 Y 1
SFX 879 ت يە ت
SFX 4808 Y 1
SFX 4808 ى ۇرۇشمۇ ى
SFX 3606 Y 1
SFX 3606 ڭ ۋېتىلىدۇ ڭ
SFX 1301 Y 1
SFX 1301 پ ڭلارغا پ
SFX 1449 Y 1
SFX 1449 ك مەكتە ك
SFX 3068 Y 1
SFX 3068 ر قىغا ر
SFX 1960 Y 1
SFX 1960 ق مسىلەر ق
SFX 1747 Y 1
SFX 1747 ر زلىرى ر
SFX 4456 Y 1
SFX 4456 ا ىمىزگە ا
SFX 3953 Y 1
SFX 3953 ر يە ر
SFX 3844 Y 1
SFX 3844 ك مسىلەر ك
SFX 3751 Y 1
SFX 3751 س يە س
SFX 1604 Y 1
SFX 1604 ش قىغا ش
SFX 3770 Y 1
SFX 3770 ا ىماڭلار ا
SFX 2181 Y 1
SFX 2181 ك لەك ك
SFX 3896 Y 1
SFX 3896 ش غاق ش
SFX 2571 Y 1
SFX 2571 غ قىغا غ
SFX 3168 Y 1
SFX 3168 ك مىدىن ك
SFX 946 Y 1
SFX 946 ل مىدىن ل
SFX 268 Y 1
SFX 268 ا ىغاندىن ا
SFX 3830 Y 1
SFX 3830 م نغانىدى م
SFX 4027 Y 1
SFX 4027 ك نلەر ك
SFX 3834 Y 1
SFX 3834 ش نسىمۇ ش
SFX 2020 Y 1
SFX 2020 م نلەر م
SFX 2341 Y 1
SFX 2341 ى ۈرەلەيدۇ ى
SFX 2879 Y 1
SFX 2879 ى ۈرۈشىمىز ى
SFX 326 Y 1
SFX 326 ا تىن ا
SFX 205 Y 1
SFX 205 ا ەردىن ا
SFX 3589 Y 1
SFX 3589 ا ىشىدىكەن ا
SFX 1441 Y 1
SFX 1441 ا ىچىلىك ا
SFX 3546 Y 1
SFX 3546 ر شتۈرگەن ر
SFX 183 Y 1
SFX 183 ك يە ك
SFX 1429 Y 1
SFX 1429 ل يە ل
SFX 1144 Y 1
SFX 1144 م يە م
SFX 212 Y 1
SFX 212 ن يە ن
SFX 3418 Y 1
SFX 3418 ى يە ى
SFX 3864 Y 1
SFX 3864 ق لمايدىكەن ق
SFX 366 Y 1
SFX 366 ا ىسىمان ا
SFX 4034 Y 1
SFX 4034 م نسىمۇ م
SFX 261 Y 1
SFX 261 ا ىقتىن ا
SFX 4981 Y 1
SFX 4981 م چىلەرنى م
SFX 3364 Y 1
SFX 3364 ش غانمۇ ش
SFX 4703 Y 1
SFX 4703 ن يىسىنى ن
SFX 2136 Y 1
SFX 2136 ر شتىمۇ ر
SFX 3697 Y 1
SFX 3697 س شتىمۇ س
SFX 2874 Y 1
SFX 2874 ڭ ۋاتىدىلا ڭ
SFX 1707 Y 1
SFX 1707 ى ەردىن ى
SFX 4183 Y 1
SFX 4183 ا باش ا
SFX 930 Y 1
SFX 930 ا ۇڭ ا
SFX 1054 Y 1
SFX 1054 ا ىرنى ا
SFX 1364 Y 1
SFX 1364 ا مىغان ا
SFX 594 Y 1
SFX 594 ا ىنىم ا
SFX 1415 Y 1
SFX 1415 ش قلارنىڭ ش
SFX 1993 Y 1
SFX 1993 ا ەم ا
SFX 4630 Y 1
SFX 4630 ق كو ق
SFX 4542 Y 1
SFX 4542 ل نىياز ل
SFX 3986 Y 1
SFX 3986 ل ىسىمان ل
SFX 2201 Y 1
SFX 2201 ا قىنى ا
SFX 4291 Y 1
SFX 4291 د مىغان د
SFX 4288 Y 1
SFX 4288 ش مەسلىك ش
SFX 4925 Y 1
SFX 4925 غ قلارنىڭ غ
SFX 4768 Y 1
SFX 4768 و ىسىمان و
SFX 2072 Y 1
SFX 2072 ق ىقتىن ق
SFX 2524 Y 1
SFX 2524 ر ىرنى ر
SFX 4051 Y 1
SFX 4051 ش مىغان ش
